臺灣士林地方法院民事裁定
111年度訴字第420號
上  訴  人  日森達國際開發有限公司
法定代理人  周為蓁
上列上訴人因與被上訴人廣元開發建設股份有限公司間請求損害
賠償等事件，上訴人對於民國111年7月18日本院第一審判決提起
上訴，本院裁定如下：
    主  文
上訴人應於本裁定送達後五日內，繳納上訴裁判費新臺幣伍萬伍
仟壹佰零捌元，逾期不補正，以裁定駁回上訴。
上訴人應於本裁定送達後五日內，具狀補正上訴理由。
    理  由
一、按訴訟標的之價額，由法院核定。訴訟標的之價額不能核定
    者，以民事訴訟法第466條所定不得上訴第三審之最高利益
    額數加十分之一定之。以一訴主張數項標的者，其價額合併
    計算之。民事訴訟法第77條之1第1項、第77條之12、第77條
    之2第1項本文分別定有明文。次按向第二審法院上訴，應依
    訴訟標的金額繳納裁判費，民事訴訟法第77條之16第1項規
    定甚明。又上訴不合程式或有其他不合法情形而可以補正者
    ，原第一審法院應定期間命其補正，如不於期間內補正，應
    以裁定駁回之。民事訴訟法第442條第2項亦有明定。
二、經查，上訴人於原審主張請求被上訴人應返還上訴人如原審
    判決附件所示之新北市危險及老舊建物重建同意書（下稱系
    爭同意書）正本，及合建契約正本9份，並應給付新臺幣（
    下同）195萬4,500元，及自起訴狀繕本送達翌日起至清償日
    止，均按年息百分之五計算之利息。經本院判決被上訴人應
    返還上訴人系爭同意書正本，上訴人其餘之訴駁回。嗣上訴
    人提起第二審上訴，請求將原判決不利上訴人部分廢棄。是
    本件上訴範圍之訴訟標的，為請求被上訴人返還合建契約正
    本9份及請求被上訴人給付195萬4,500元，前者請求返還合
    建契約正本部分非係對親屬關係或身分上之權利有所主張，
    核屬因財產權涉訟，且查無交易價額或上訴人所受之利益範
    圍可據，為訴訟標的價額不能核定之情形，依上開規定，應
    以不得上訴第三審之最高利益額數加十分之一，訴訟標的價
    額核定為165萬元；後者請求給付款項部分，非前者請求返
    還系爭同意書正本之附帶請求，訴訟標的金額為195萬4,500
    元；綜上，本件上訴訴訟標的金額核定為360萬4,500元（計
    算式：1,650,000＋1,954,500＝3,604,500），應徵第二審裁
    判費5萬5,108元，茲依民事訴訟法第442條第2項前段規定，
    限該上訴人於收受本裁定送達後5日以內逕向本院如數補繳
    ，逾期不繳即駁回上訴。又上訴人所提出之民事聲明上訴狀
    ，未具上訴理由，併依法裁定補正。
三、爰裁定如主文。
中　　華　　民　　國　　111 　年　　10　　月　　4 　　日
                  民事第二庭  法　官  蔡子琪
以上正本係照原本作成。
如對本裁定關於核定訴訟標的價額部分抗告，應於裁定送達後10
日內向本院提出抗告狀，並繳納抗告費新臺幣1,000 元；關於命
補繳裁判費部分，不得抗告。
中　　華　　民　　國　　111 　年　　10　　月　　5 　　日
                              書記官  周苡彤